臺灣臺中地方法院臺中簡易庭小額民事判決    
111年度中小字第741號
原      告  合作金庫商業銀行股份有限公司

法定代理人  雷仲達  
訴訟代理人  陳鶴仁  
            林俊龍  
被      告  康惠玲  

上列當事人間請求返還借款事件，經本院於民國111年3月29日言
詞辯論終結，判決如下：
    主      文
被告應給付原告新臺幣陸萬參仟伍佰陸拾壹元，及自民國一百一
十年十月十五日起至清償日止，按週年利率百分之一點八四五計
算之利息，並自民國一百一十年十一月十六日起至清償日止，逾
期在六個月以內者，按上開利率百分之十；逾期超過六個月以上
部分，按上開利率百分之二十計算之違約金。
訴訟費用新臺幣壹仟元由被告負擔。
本判決得假執行。
    爭執事項及理由要領
一、原告主張：被告於民國109年5月15日向原告借款新臺幣（下
    同）100,000元，約定借款期間自109年5月15日起至112年5
    月15日止，立有借款契約及受嚴重特殊傳染性肺炎影響勞工
    紓困貸款增補條款契約書，依增補條款契約書第2條（一）
    至（三）約定，借款期間第1年第1個月至第6個月本金寬緩
    ，第7個月起依年金法按月本息平均攤還，惟第1年利息由主
    管機關補貼，貸款利率係依照中華郵政股份有限公司2年期
    存款額度未達五百萬元定期儲金利率加計週年利率百分之1
    訂定並機動調整（目前為週年利率百分之1.845）。又依增
    補條款契約書第2條（四）本貸款補貼期間若有積欠貸款本
    金達3個月或其他經主管機關停止補貼之情事時，立約人願
    自主管機關停止補貼之日起改按前列第（一）款約定利率計
    息。被告應於110年11月15日起平均攤還本息，被告未依約
    履行，經原告催告迄未給付，依借款契約之其他約定事項第
    5條約定，若未按期履行即喪失期限利益，債務視為全部到
    期，被告應償還本金63,561元、利息及違約金等情，並提出
    勞動部函、勞動部對受嚴重特殊傳染性肺炎影響勞工紓困貸
    款及利息補貼作業須知、借款契約、受嚴重特殊傳染性肺炎
    影響勞工紓困貸款增補條款契約書、郵政儲金利率表、放款
    相關貸放及保證資料查詢單、催告函及郵局回執等件為證，
    核屬相符；被告已於相當時期受合法之通知，而於言詞辯論
    期日不到場，亦未提出任何準備書狀爭執，依民事訴訟法第
    436條之23、第436條第2項準用同法第280條第3項、第1項之
    規定，視同自認，堪信原告主張之事實為真正。從而，原告
    依據消費借貸契約法律關係請求被告給付如主文第1項所示
    之金額、利息及違約金，為有理由，應予准許。
二、本件依民事訴訟法第436 條之20規定，應依職權宣告假執行
    ，並確定其訴訟費用額為1,000元（即裁判費1,000元），由
    被告負擔。
中　　華　　民　　國　　111 　年　　4 　　月　　12　　日
                      臺灣臺中地方法院臺中簡易庭
                                  法　官　吳蕙玟
以上正本係照原本作成。
如不服本判決，應於送達後20日內，以判決違背法令為理由，向
本院提出上訴狀並表明上訴理由（上訴理由應表明一、原判決所
違背之法令及其具體內容；二、依訴訟資料可認為原判決有違背
法令之具體事實），如於本判決宣示後送達前提起上訴者，應於
判決送達後20日內補提上訴理由書（須附繕本）。如委任律師提
起上訴者，應一併繳納上訴審裁判費。
中　　華　　民　　國　　111 　年　　4 　　月　　12　　日
                                  書記官　楊思賢